【裁判字號】    97,消債更,160
【裁判日期】    980305
【裁判案由】    更生事件
【裁判全文】
臺灣雲林地方法院民事裁定           97年度消債更字第160號
聲  請  人
即  債務人  甲○○
代  理  人  陳國瑞  律師
上列當事人因消費者債務清理事件聲請更生，本院裁定如下：
    主  文
聲請駁回。
聲請費用由聲請人負擔。
    理  由
一、按債務人對於金融機構因消費借貸、自用住宅借款、信用卡
    或現金卡契約而負債務，在聲請更生或清算前，應提出債權
    人清冊，以書面向最大債權金融機構請求協商債務清償方案
    並表明共同協商之意旨。債務人與金融機構協商成立者，不
    得聲請更生或清算。但不可歸責於己之事由，致履行顯有重
    大困難者，不在此限。本條例施行前，債務人依金融主管機
    關協調成立之中華民國銀行公會會員辦理消費金融案件無擔
    保債務協商機制與金融機構成立之協商，準用前項之規定，
    消費者債務清理條例第151 條第1 項、第5 項、第6 項分別
    定有明文。是債務人須就其因消費借貸、自用住宅借款、信
    用卡或現金卡契約，所生債權債務關係之全體金融機構已踐
    行協商程序，而因協商不成立，或協商成立後，因不可歸責
    於己之事由，致履行顯有重大困難者，始得聲請更生或清算
    。如債務人僅與部分金融機構之債權人踐行協商程序，部分
    金融機構漏未協商者，即不得聲請更生或清算。又聲請更生
    或清算不合程式或不備其他要件者，法院應以裁定駁回之，
    但其情形可以補正者，法院應定期間先命補正，復為同條例
    第8 條所明定。
二、本件聲請意旨略以：其於消費者債務清理條例施行前，曾依
    照中華民國銀行公會會員辦理消費金融案件無擔保債務協商
    機制與金融機構成立協商，惟因不可歸責於其之事由致履行
    原協商內容顯有重大困難，且其無擔保或無優先權之債務總
    額未逾新台幣（下同）1,200 萬元，復未經法院裁定開始清
    算程序或宣告破產，爰依法聲請更生云云，並提出債權人清
    冊、財團法人金融聯合徵信中心當事人查詢個人資料（信用
    報告）回覆書、戶籍資料、所得資料清單、全國財產稅總歸
    戶財產查詢清單、在職證明、協議書及無擔保債務還款計劃
    影本等件為佐。
三、經查，聲請人主張其對於金融機構因消費借貸、信用卡或現
    金卡契約而負債務，並於95年8 月5 日曾依金融主管機關協
    調成立之中華民國銀行公會會員辦理消費金融案件無擔保債
    務協商機制與金融機構成立協商之事實，固有財團法人金融
    聯合徵信中心個人綜合信用報告、協議書及無擔保債務還款
    計劃各1 份附卷可稽，惟聲請人當時並未將債權人清冊中所
    列之無擔保債權人渣打國際商業銀行（債權額105,604 元）
    ，納入協商範圍，而該部分係聲請人因消費借貸契約所生之
    債務，此有聲請人提出之債權人清冊及財團法人金融聯合徵
    信中心個人綜合信用報告等為證。是本件聲請人並未依消費
    者債務清理條例第151 條第6 項規定，就對於因消費借貸、
    信用卡或現金卡契約所負債務之全體金融機構先行協商程序
    ，且聲請人亦未於消費者債務清理條例施行後，以書面向最
    大債權銀行【慶豐商業銀行股份有限公司】請求與全體金融
    機構債權人共同協商債務清償方案並表明共同協商意旨，是
    本件聲請人聲請更生，卻未依據消費者債務清理條例第151
    條第1 項規定，與全體債權金融機構先行債務協商程序，且
    上開欠缺又屬無從補正，依上說明，自應駁回其更生之聲請
    ，爰裁定如主文。
中    華    民    國    98    年    3     月    5     日
              民事第一庭    法      官  蔣得忠
上為正本係照原本作成
如不服本裁定，應於裁定送達後10日內，以書狀向本院提出抗告
，並繳納抗告費新臺幣1千元
中    華    民    國    98    年    3     月    5     日
                            書  記  官  賴成育


司法院資訊處製作；財團法人民間司法改革基金會備份。
